臺灣桃園地方法院交通事件裁定　　　　　　　　　 九十一年度交聲字第一三一號
　　異　議　人
　　即受處分人　甲○○
右列受處分人因違反道路交通管理處罰條例案件，對於交通部公路局新竹區監理所桃
園監理站桃監裁五字第裁五二－Ｚ00000000號裁決聲明異議，本院裁定如左
：
    主  文
異議駁回。
    理  由
一、聲明異議意旨略以：本人（異議人甲○○）於九十年三月六日於桃園東西向快速
    道路八德交流道上快速道路，欲往南崁上班，正常行駛過文中路交流道後，在進
    入匝道前，至少有二○○公尺前，切入慢速車道，然後依序進入匝道駛向南崁：
    既無壓過槽化線，也無在文中交流道前的雙白線，就強行切入慢車道，而是在兩
    匝道中間位置，車況順暢時，有打方向燈，切入慢速車道，實在不知為何違規：
    」等語。
二、按汽車行駛於高速公路或設站管制之道路，而不遵守管制之規定者，處汽車駕駛
    人新台幣三千元以上六千元以下之罰鍰，並記違規點數一點，道路交通管理處罰
    條例第三十三條第一項、第六十三條第一項第一款定有明文。次按汽車駛離高速
    公路主線車道擬進入交流道：應先駛入外側車道，再循減速車道逐漸降低速率行
    駛之，又汽車在行駛途中，不得驟然或任意變換車道，如欲超越前車或變換車道
    時，應先顯示方向燈告知前後車輛，並保持安全距離及間隔，方得超越或變換車
    道，高速公路交通管制規則第十六條、第十一條分別定有明文，又依據交通部七
    十六年十一月二十四日交路（七六）字第○二七八八五號函：「汽車駕駛人於高
    速公路駕車插入正在連貫行駛汽車中間，顯具有高度危險性，亦屬高速公路上不
    當之行為，自應依道路交通管理處罰條例第三十三條處罰。」。訊據異議人甲○
    ○固不諱言其於九十年三月六日上午七時二十九分許駕駛車號Ｌ九－七○六三號
    自用小客車行經國道二號西向十公里出口處自內側車道駛入外側車道再併入減速
    車道之連貫車隊，惟否認有何違反交通規則之行為，辯稱「：這是我車子沒錯，
    我沒有壓到雙白線，那個不是槽化線，而是分隔車道的線，我每天要到南崁上班
    ，這條路的車潮很多，在到南崁交流道前有一個文中交流道，這二個交流道只有
    距離二公里，從文中交流道進入的車子很多，我有去計算隔音板離交流道有三百
    公尺，我在三百公尺遠處變換車道，應不算違規：」等語。經查（一）本件異議
    人於右揭時、地未依規定先駛入外側車道，再循減速車道行駛之事實，業據證人
    即本件交通違規事件之舉發警員蘇振輝於九十一年六月六日本院調查時證述「：
    在該車二百公尺之前就有標示牌指示下匝道（往中壢或往台北）的車輛要進入減
    速車道內，而那部車是突然間從最內側開到外側車道，再插入減速車道內：」等
    語綦詳，而內政部警政署國道公路警察局第一警察隊九十年四月二十七日九○公
    警國一刑訴字第○五七八六號函亦稱「：Ｌ九－七○六三號車於九十年三月六日
    七時二十九分在國道二號西向十公里出口，未先行駛外側車道，再循減速車道駛
    離主線進入匝道，而是於槽化線鼻端插隊進入連貫行駛車隊之中間，經拍照採證
    ，依法舉發：」，有內政部警政署國道公路警察局第一警察隊九十年四月二十七
    日九○公警國一刑訴字第○五七八六號函（影本）、內政部警政署國道公路警察
    局舉發違反道路交通管理事件通知單影本一紙及取締違規照片八紙在卷足稽。（
    二）、又國道二號西向十公里出口前約一公里處設有一「南－中壢．北－台北出
    口一公里」、出口前三○○公尺有「南－中壢．北－台北右線」，為維交流道出
    口順暢，用路人欲駛離高速公路前應依指示標誌行駛，此有內政部警政署國道公
    路警察局第一警察隊九十年四月二十七日九○公警國一刑訴字第○五七八六號函
    （影本）附卷可憑，異議人欲駛離高速公路自應依指示標誌先行駛入外側車道準
    備進入南崁交流道。復按汽車駕駛人於高速公路插入正在行駛連貫汽車中，顯具
    高度之危險性，屬高速公路駕駛不當之行為，又按行政罰旨在確保一定行政作用
    秩序之維持或法所企求公益目的之達成，並非基於倫理立場，針對行為人主觀上
    之惡性施予非難譴責，此觀之行政罰並不區分行為人主觀上係出於故意或過失而
    異其處罰之標準自明，再按司法院大法官會議釋字第二七五號解釋亦認「人民違
    反法律上之義務而應受行政罰之行為，法律無特別規定時，雖不以出於故意為必
    要，仍須以過失為其責任條件。但應受行政罰之行為，僅須違反禁止規定或作為
    義務，而不以發生損害或危險為其要件者，推定為有過失，於行為人不能舉證證
    明自己無過失時，即應受處罰。」，是行為人僅需單純有違反法所明定之禁止或
    作為義務者，又不能舉證證明自己無過失時，即應受罰，無論其係出於故意、過
    失或動機為何。異議人雖辯稱在三百公尺遠處變換車道，應不算違規云云，然其
    所辯縱令屬實，亦無足證明其欲駛離高速公路進入交流道前，未駛入減速車道非
    出於過失，又依據取締照片所示，減速車道塞車，異議人之車是在近槽化線鼻端
    前三、四個車身遠處始自內側車道切入外側車道，再插入減速車道連貫行駛之汽
    車車隊中間，已有違上開規定，其違規行為就大眾行車安全等公益之危害殆屬相
    同，揆諸前開說明，自難據此免除或減輕其罰，故原處分機關據以引用上開道路
    交通管理處罰條例之規定，裁處異議人新台幣三千元，並記違規點數一點，核無
    不當。綜上所述，本件異議為無理由，應予駁回。
三、據上論斷，應依道路交通管理處罰條例第八十七條第二項，道路交通案件處理辦
    法第十九條，裁定如主文。
中      華      民      國    九十一    年      九      月     三十     日
                                臺灣桃園地方法院交通法庭
                                       法   官  林 婷 立
右正本證明與原本無異。
如不服本裁定，應於裁定送達後五日內向本院提出抗告狀。
                                        書記官  陳 淑 芬
中        華        民        國   九十一   年   十     月      十六    日
